# 主营业务成本

提问人：jangyanbo 时间：2015-11-22 18:33:55
陈老师好！关于主营业务成本的问题向您请教，某企业用煤炭生产尿素，生产尿素的同时会形成一些联产品，但是联产品形成的收入占总收入的比例为0.5%的比例，请问在这种情况下能否考虑重要性水平不分配成本至联产品呢

回答人：chenyiwei
这种情况下应该是副产品。一般做法是副产品按其预计可变现净值分配成本，利润全部体现在主产品中。